ACORDAO-COMPLETO-2350696

ACÓRDÃO DE RELAÇÃO

ACÓRDÃO DE RELAÇÃO 1144/2019 ATA 17/2019 - PLENÁRIO

Acórdão 1144/2019-TCU-Plenário
Tratam os autos de auditoria de conformidade realizada pela Secretaria do TCU no Estado do Espírito Santo (SEC-ES) nas Secretarias de Saúde de alguns municípios daquele estado - Barra de São Francisco, Itapemirim, Sooretama e Serra -, integrante de Fiscalização de Orientação Centralizada (FOC) , na modalidade relatórios individualizados, cujo objetivo foi avaliar a aquisição de medicamentos que ocorreram de forma centralizada pelo Ministério da Saúde (MS) e as realizadas pelas Secretarias de Saúde selecionadas, mediante a transferências de recursos federais;
Considerando os diversos achados de auditoria pela equipe técnica da SEC-ES com referência à aquisição de medicamentos daquelas municipalidades e que, entre esses achados, encontram-se alguns com indícios de dano ao erário;
Considerando a grande quantidade de achados, bem como o grande número de responsáveis constantes da proposta de encaminhamento da SEC-RN;
Considerando a necessidade de demonstração individualizada da conduta, da culpabilidade e do nexo de causalidade de cada responsável, caso este venha a ser responsabilizado por esta Corte de Contas;
Considerando os princípios da racionalidade administrativa e da razoável duração do processo, de maneira que a unidade técnica deve analisar individualmente as futuras respostas desses responsáveis, bem como a possibilidade de responsabilização deles;
Os Ministros do Tribunal de Contas da União, quanto ao processo a seguir relacionado, ACORDAM, por unanimidade, com fundamento nos arts. 10, § 1º, 12, incisos I e II, 47, da Lei 8.443/1992 c/c arts. 202, incisos I e II, 237 e 246 do Regimento Interno do TCU, em adotar as medidas propostas pela SEC-ES, no relatório de fiscalização (peça 139, item 206) .
1. Processo TC-Processo 018.124/2018-6 (RELATÓRIO DE AUDITORIA) 
	1.1. Responsáveis: Alex Wingler Lucas (XXX.996.767-XX) ; Alexandre Marim Vieira (XXX.933.797-XX) ; Altair Jose Borges (XXX.639.547-XX) ; Arlindo Melo (XXX.130.087-XX) ; Aureliano Ferreira de Souza (XXX.641.366-XX) ; Comercial Cirurgica Rioclarense Ltda (67.729.178/0004-91) ; Distribuidora de Medicamentos Brasil Miracema Ltda (03.946.428/0001-10) ; Drogaria Girassol Ltda (05.292.565/0001-03) ; Erika Helena Lesqueves Galante (XXX.474.547-XX) ; Esmael Nunes Loureiro (XXX.238.317-XX) ; Felipe Ayub Fernandes (XXX.726.347-XX) ; Gilcilene Morozini (XXX.064.257-XX) ; Gina Guimaraes de Oliveira (XXX.475.867-XX) ; Iuri Barbosa Santiago (XXX.732.517-XX) ; Joana D Arc Alves Vilela (XXX.486.617-XX) ; Joao Paulo da Silva (XXX.274.927-XX) ; Luciano Ferreira Maciel (XXX.117.287-XX) ; Luciano Henrique Sordine Pereira (XXX.950.257-XX) ; Luciano de Paiva Alves (XXX.260.057-XX) ; Maciel Ferreira Couto (XXX.620.557-XX) ; Marcio Lopes Porto (XXX.762.847-XX) ; Medical Farma Produtos Farmacêuticos Ltda (05.343.026/0001-56) ; Michele Barros Gusmao Bissoli (XXX.231.077-XX) ; Mirela Sossai Zerbone Soares (XXX.323.157-XX) ; Noromed Distribuidora de Medicamentos e Materiais Hospitalares Ltda (12.391.412/0001-89) ; Romero Cordeiro (XXX.007.606-XX) ; Ronildo Hilario Gomes (XXX.938.737-XX) ; Thales Moreno Geao (XXX.502.477-XX) ; Valmir Fanti (XXX.655.707-XX) ; Whester Junior Faria Matos (XXX.656.127-XX) 
	1.2. Entidades: Ministério da Saúde (vinculador) ; Núcleo Estadual do Ministério da Saúde no Estado de Espírito Santo; Munícipio de Barra de São Francisco/ES, Município de Itapemirim/ES, Município de Sooretama/ES e Município de Serra/ES.
	1.3. Interessado: Tribunal de Contas da União.
	1.4. Relator: Ministro Augusto Nardes.
	1.5. Representante do Ministério Público: não atuou.
	1.6. Unidade Técnica: Secretaria de TCU no Estado do Espírito Santo (SEC-ES) .
	1.7. Representação legal: não há
	1.8. Medidas propostas: conforme subitem 206 da peça 139.

Ministério da Saúde (vinculador); Núcleo Estadual do Ministério da Saúde no Estado de Espírito Santo; Munícipio de Barra de São Francisco/ES, Município de Itapemirim/ES, Município de Sooretama/ES e Município de Serra/ES.

Alex Wingler Lucas (XXX.996.767-XX); Alexandre Marim Vieira (XXX.933.797-XX); Altair Jose Borges (XXX.639.547-XX); Arlindo Melo (XXX.130.087-XX); Aureliano Ferreira de Souza (XXX.641.366-XX); Comercial Cirurgica Rioclarense Ltda (67.729.178/0004-91); Distribuidora de Medicamentos Brasil Miracema Ltda (03.946.428/0001-10); Drogaria Girassol Ltda (05.292.565/0001-03); Erika Helena Lesqueves Galante (XXX.474.547-XX); Esmael Nunes Loureiro (XXX.238.317-XX); Felipe Ayub Fernandes (XXX.726.347-XX); Gilcilene Morozini (XXX.064.257-XX); Gina Guimaraes de Oliveira (XXX.475.867-XX); Iuri Barbosa Santiago (XXX.732.517-XX); Joana D Arc Alves Vilela (XXX.486.617-XX); Joao Paulo da Silva (XXX.274.927-XX); Luciano Ferreira Maciel (XXX.117.287-XX); Luciano Henrique Sordine Pereira (XXX.950.257-XX); Luciano de Paiva Alves (XXX.260.057-XX); Maciel Ferreira Couto (XXX.620.557-XX); Marcio Lopes Porto (XXX.762.847-XX); Medical Farma Produtos Farmacêuticos Ltda (05.343.026/0001-56); Michele Barros Gusmao Bissoli (XXX.231.077-XX); Mirela Sossai Zerbone Soares (XXX.323.157-XX); Noromed Distribuidora de Medicamentos e Materiais Hospitalares Ltda (12.391.412/0001-89); Romero Cordeiro (XXX.007.606-XX); Ronildo Hilario Gomes (XXX.938.737-XX); Thales Moreno Geao (XXX.502.477-XX); Valmir Fanti (XXX.655.707-XX); Whester Junior Faria Matos (XXX.656.127-XX)

ACORDAO-COMPLETO-2544859

Acórdão de Relação 1858/2022 - Plenário

Acórdão de Relação

ACORDAO-COMPLETO-2513629

Acórdão 1231/2022 - Plenário

AUGUSTO NARDES

não há

Não atuou.

RELATÓRIO DE AUDITORIA (RA)

Secretaria de TCU no Estado do Espírito Santo (SEC-ES).